【裁判字號】    97,竹小,130
【裁判日期】    970317
【裁判案由】    返還消費借貸款
【裁判全文】
臺灣新竹地方法院民事小額判決        97年度竹小字第130號
原      告  慶豐商業銀行股份有限公司
法定代理人  丙○○
訴訟代理人  乙○○
被      告  甲○○
上列當事人間請求返還消費借貸款事件，原告向本院聲請核發支
付命令，經被告於法定期間提出異議後視為起訴，本院於民國97
年3月3日辯論終結，判決如下：
    主      文
被告應給付原告新臺幣捌萬零拾柒元，及自民國九十五年三月
二十四日起至清償日止，按年息百分之十九點七一計算之利息，
及按延滯第一個月當月計付新臺幣壹佰伍拾元，延滯第二個月當
月計付新臺幣佰元，延滯第三個月（含）以上者每月計付新臺
幣陸佰元之逾期手續費。
訴訟費用新臺幣壹仟元由被告負擔。
本判決得假執行。
    事實及理由
一、原告起訴主張：被告於民國91年12月3日向原告申請信用卡
    使用，依約定被告得於原告之特約商店記帳消費，但應依原
    告寄發之信用卡交易明細暨繳款通知書所定之方式及繳款期
    限前繳款，並得選擇循環信用方式彈性付款，每月最低付款
    額為信用額度內消費（含預借現金）金額百分之2【不得低
    於新臺幣（下同）1,000元】，再加上循環信用貸款利息、
    遲延利息與其他手續費等。循環信用貸款利息則自各筆帳款
    入帳日起，以年息百分之19.71計算至完全付清之日止。倘
    被告有遲延繳款或其他違約情事，原告得停止其循環信用，
    被告即喪失期限利益，應一次全數清償；且如逾期未付，亦
    應自各筆帳款入帳日起，按年息百分之19.71計算遲延利息
    ，並另行計付逾期手續費（違約金），即依照下列標準收取
    （兩造信用卡契約第16條約定）：延滯第1個月當月計收150
    元；延滯第2個月當月計收300元；延滯第3個月（含）以上
    者，每月計收600元之違約金。詎被告簽帳消費至95年2月28
    日止，尚積欠消費款80,037元之帳款未予繳納，依前述約定
    ，被告業已喪失期限之利益，應全數繳清，然屢經催討仍不
    獲清償，爰依消費借貸及兩造信用卡契約之法律關係提起本
    件訴訟，請求被告給付如主文第1項所示之金額等情，並聲
    明：如主文第1項所示。
二、被告對於原告所提之證物及所請求之金額表示沒有意見，惟
    辯稱：伊向原告請求按月分期清償，但分期繳付之金額不獲
    原告同意，希望原告能給予伊分期清償，為此請求駁回原告
    之訴，訴訟費用由原告負擔等語。
三、得心證之理由：
（一）原告主張之上開事實，業經提出信用卡申請書及約定條款
      、繳款梯次表、客戶應繳金額查詢單、信用卡客戶最低應
      繳金額查詢單、繳款明細表各一份為證，且為被告所不爭
      執，自堪信原告主張為真實。至被告雖另辯稱伊目前無法
      一次清償，希望原告能給予伊分期清償云云，惟按債務人
      無為一部清償之權利，民法第三百十八條第一項前段定有
      明文。是以，被告前開所辯尚無從執為其得為緩期或分期
      清償之正當理由，則被告前開所辯尚非足取。
（二）從而原告本於消費借貸及兩造信用卡契約之法律關係，訴
      請被告清償借款及按約定利率計算之利息、逾期手續費，
      即屬正當，應予准許。
四、假執行之宣告：
    本件係為被告敗訴之小額訴訟判決，爰依職權宣告假執行，
    並於判決時確定被告應負擔之訴訟費用如主文第二項所示之
    金額。
五、據上論結，原告之訴為有理由，依民事訴訟法第四百三十六
    條之二十三、第四百三十六條第二項、第七十八條、第四百
    三十六條之二十、第四百三十六條之十九，判決如主文。
中    華    民    國    97    年     3    月    17    日
                  新竹簡易庭    法  官  鄭政宗
以上正本係照原本作成。
如對本判決上訴，非以其違背法令為理由不得為之，且須於判決
送達後20日內以上訴狀記載上訴理由向本院提出上訴狀。
中    華    民    國    97    年     3    月    17    日
                                書記官  曾柏方


司法院資訊處製作；財團法人民間司法改革基金會備份。
